【裁判字號】    92,交易,504
【裁判日期】    920912
【裁判案由】    公共危險等
【裁判全文】
臺灣板橋地方法院刑事判決                        九十二年度交易字第五四號
    公  訴  人  臺灣板橋地方法院檢察署檢察官
    被      告  甲○○
右列被告因妨害公務等案件，經檢察官提起公訴（九十一年度偵字第一六八六四號）
，本院判決如左：
    主  文
甲○○服用酒類，不能安全駕駛動力交通工具而駕駛，處有期徒刑參月，如易科罰金
，以參佰元折算壹日，緩刑貳年。又對於公務員依法執行職務時，當場侮辱，處有期
徒刑參月，如易科罰金，以參佰元折算壹日，緩刑貳年。應執行有期徒刑伍月，如易
科罰金，以參佰元折算壹日，緩刑貳年。
    事  實
一、甲○○明知服用酒類，不能安全駕駛動力交通工具者，不得駕駛動力交通工具，
    竟仍於民國九十一年九月二日凌晨零時三十分許，服用酒類後已達不能安全駕駛
    之狀態下，猶騎乘動力交通工具車號ＦＣＧ─六五一號重型機車（起訴書誤載為
    ＦＣＧ─六五一三號），至臺北縣政府警察局樹林分局山佳派出所（下稱山佳派
    出所）舉發攤販違規情事。嗣因山佳派出所員警乙○○發現報案之甲○○身上酒
    味甚濃，對其為酒精測試後，發現甲○○吐氣所含之酒精成分濃度達每公升一點
    四○毫克，始悉上情，並對之製作筆錄。詎甲○○於員警對之製作筆錄時，竟基
    於侮辱公務員之犯意，於員警乙○○等人依法執行職務時，對於在場執行職務之
    員警乙○○等人口出「幹你娘雞巴」等穢語，而當場予以侮辱。
二、案經臺北縣政府警察局樹林分局報請臺灣板橋地方法院檢察署檢察官偵查起訴。
    理  由
一、訊據被甲○○告對其於右揭時、地酒醉駕車之事實坦承不諱，核與證人即警員吳
    沛成於偵查中證述之情節相符，並有酒精濃度測試單、刑法第一百八十五條之三
    案件測試觀察紀錄表各乙紙在卷可稽，其自白與事實相符，此部分酒醉駕車之行
    為事證明確，犯行堪以認定。至侮辱公務員部分之行為，被告辯稱其當時業已喝
    醉，記不清楚云云，惟查此部分之事實業據證人乙○○於本院審理中證述甚詳，
    並有錄音帶乙卷及其譯文乙份、現場錄影帶乙捲及檢察官勘驗筆錄乙份在卷可佐
    ，參以被告於偵查中亦曾坦承：「我是到派出所檢舉地攤攤販、到警局時警方先
    打電腦查我前科，先罵我沒人權，我一時生氣才口出穢言」等語（參見臺灣板橋
    地方法院檢察署九十一年度偵字第一六八六四號服用毒品酒類或其他駕駛等案件
    卷宗九十一年九月二日訊問筆錄），足認被告確有於右揭時、地侮辱正依法執行
    職務員警之犯行，至為灼然。據此，被告所辯不足採信，其侮辱公務員部分之犯
    行，亦堪認定。
二、核被告甲○○所為，係犯刑法第一百八十五條之三之酒醉駕車罪，及同法第一百
    四十條第一項之侮辱公務員罪。且其所犯上開二罪，犯意各別，行為互殊，應分
    論併罰。本院爰審酌被告雖係為檢舉攤販而駕車前往警局，然其吐氣所含之酒精
    成分濃度高達每公升一點四○毫克，影響交通安全甚大，及犯罪後坦承犯行，深
    表悔意等一切情狀，分別量處如主文所示之刑，並分別諭知易科罰金之折算標準
    ，及定其應執行刑，以示懲儆。又被告前受有期徒刑以上刑之宣告執行完畢後，
    五年內未曾受有期徒刑以上刑之宣告，有臺灣高等法院被告全國前案紀錄表在卷
    可憑，其經此教訓後，應知所警惕，信無再犯之虞，本院因認所宣告之刑以暫不
    執行為適當，併均諭知緩刑二年，以勵自新。
據上論斷，應依刑事訴訟法第二百九十九條第一項前段，刑法第一百四十條第一項、
第一百八十五條之三、第五十一條第五款、第四十一條第一項前段、第七十四條第二
款，罰金罰鍰提高標準條例第一條前段、第二條，判決如主文。
本案經檢察官伍逸康到庭執行職務。
中      華      民      國    九十二    年      九      月     十二     日
                                    臺灣板橋地方法院刑事第六庭
                                        審判長法  官   陳  財  旺
                                              法  官   劉  元  斐
                                              法  官   張  紹  省
右正本證明與原本無異。
如不服本判決，應於判決送達後十日內，向本院提出上訴狀。
                                              書記官   周  雅  玲
中      華      民      國    九十二    年      九      月     十二     日
附錄本案論罪科刑法條全文：
中華民國刑法第一百八十五條之三
服用毒品、麻醉藥品、酒類或其他相類之物，不能安全駕駛動力交通工具而駕駛者，
處一年以下有期徒刑、拘役或三萬元以下罰金。
中華民國刑法第一百四十條
於公務員依法執行職務時，當場侮辱，或對於其依法執行之職務公然侮辱者，處六月
以下有期徒刑、拘役或一百元以下罰金。
對於公署公然侮辱者亦同。


司法院資訊處製作；財團法人民間司法改革基金會備份。
